# 求助陈版，平台公司公益拨款与支出差额如何处理？

提问人：nenhui 时间：2022-04-29 06:16:53
陈版：在中审研究：
问题1-1-12（具有政府融资平台性质的公司投资建设具有公益性的基础设施的会计处理）：中所述......
如果这类基础设施属于不能为融资平台公司带来未来经济利益的公益性基础设施，但其建造成本已经由政府通过财政拨款的形式按照实际成本全额负担，只是以融资平台公司的名义投资建设，后续的管护、改扩建、重建等支出也可以由政府全额负担的，则融资平台公司在其中所起的作用只是代建和代管，这些设施本身不符合融资平台公司的资产定义。此时，融资平台公司仅需在账面上反映出收到财政拨款和从拨款中支出建造款项的过程，而无需在账内将该设施确认为本企业的固定资产，也无需将拨款确认为资本公积，只需在项目竣工验收后按规定程序核销该拨款即可。融资平台公司的会计核算不应导致固定资产和资本公积两者同时虚增。
请教陈版：
1 、公司在建设公益性设施过程中支出大于拨款，形成“专项应付款”负数，差额部分未得到拨款单位明确答复或差额部分不明确由谁拨付的情况下如何处理？
是计入”其他应收款“还是将“专项应付款”以负数列示？
如果列示到“其他应收款”，也不能明确是哪个单位、能否得到拨款，是否全额计提坏账准备？
2 、项目竣工验收后，未做财务竣工决算前，能否直接冲销？
3 、按规定程序核销该拨款：没有专门的制度确定核销拨款程序时，如何处理？是否一直在“专项应付款”中挂账？

回答人：chenyiwei
1 、专项应付款不能出现负数余额。如果支出大于拨款且预计无法获得补偿的，则超出部分直接费用化处理。
2 、建议在预计无法收回的支出发生时就直接费用化处理，而不是先挂账到完工后再冲销。
3 、管理层应注意识别无法获得补偿的超支部分，及时将其费用化处理，这也是管理层对财务报表承担的会计责任的一部分。

提问人：nenhui 时间：2022-05-18 09:24:04
进一步请教陈版，平台公司仅有公益性项目，无其他经营活动，无利润表项目，请问，计提的其他应收款坏账准备列到哪里？

回答人：chenyiwei
任何企业不可能没有利润表项目。为了维持法人的日常运作，日常的管理费用总是有的。计提的其他应收款坏账准备正常列入信用减值损失。